【裁判字號】    95,重訴,249
【裁判日期】    950731
【裁判案由】    返還消費借貸款
【裁判全文】
臺灣板橋地方法院民事判決             95年度重訴字第249號
原      告  台灣中小企業銀行股份有限公司
法定代理人  丁○○
訴訟代理人  丙○○
被      告  甲○○
被      告  乙○○
                        樓之4.
上列當事人間請求返還消費借貸款事件，經本院於民國95年7 月
27日言詞辯論終結，判決如下：
    主  文
被告應連帶給付原告新台幣貳佰萬元及自民國95年3 月6 日起至
清償日止按年息百分之4.09計算之利息，並自民國95年4 月7 日
起至清償日止，逾期六個月以內部分，按上開利率之一成，逾期
超過六個月部分，按上開利率之二成計付違約金。
被告應連帶給付原告新台幣參佰伍拾萬元及自民國95年3 月6 日
起至清償日止按年息百分之2.79計算之利息，並自民國95年4 月
7 日起至清償日止，逾期六個月以內部分，按上開利率之一成，
逾期超過六個月部分，按上開利率之二成計付違約金。
被告應連帶給付原告新台幣肆拾貳萬陸仟柒佰參拾捌元及自民國
95年3 月6 日起至清償日止按年息百分之6.20計算之利息，並自
民國95年4 月7 日起至清償日止，逾期六個月以內部分，按上開
利率之一成，逾期超過六個月部分，按上開利率之二成計付違約
金。
被告甲○○應給付原告新台幣參萬參仟參佰參拾元及自民國95年
3 月6 日起至清償日止按年息百分之15計算之利息。
被告甲○○應給付原告新台幣壹拾伍萬肆仟貳佰貳拾陸元及其中
新台幣壹拾肆萬柒仟伍佰零貳元部分自民國95年6 月2 日起至清
償日止按年息百分之17計算之利息，並自民國95年6 月2 日起至
清償日止，按月計付逾期手續費新台幣陸佰元。
訴訟費用由被告連帶負擔。
本判決第一至五項於原告分別以新台幣陸拾柒萬元、壹佰壹拾柒
萬元、壹拾肆萬元、壹萬元、伍萬元為被告供擔保後，得為假執
行。
    事實及理由
一、被告未於言詞辯論期日到場，核無民事訴訟法第386 條各款
    所列情形，爰依原告聲請，由其一造辯論而為判決。
二、原告起訴主張：
  １被告甲○○於民國94年4 月18日邀同被告乙○○為連帶保證
    人，向原告借款新台幣（下同）二百萬元，借款期間自94年
    5 月6 日起至114 年5 月6 日止，第一年按月攤息，第二年
    按年金法按月攤還本息，貸放利率依中華郵政二年期定期儲
    金機動利率加1%即年利率2.745%機動調整，政府補貼利率固
    定為年利率0.125%，借款人實際支付利率按貸放利率減政府
    補貼利率即年利率2.62% 計付，若政府不補貼利息，改按本
    行當時定儲利率加2.07% 計息，如未按期繳款，視為全部到
    期，並按借款餘額自應償還日起，逾期六個月以內部分，按
    上開利率之一成，逾期超過六個月部分，按上開利率之二成
    計付違約金。詎被告自95年3 月6 日起未依約繳款，尚欠本
    金0000000 元及自95年3 月6 日起至清償日止按年息百分之
    4.09計算之利息，並自民國95年4 月7 日起至清償日止，逾
    期六個月以內部分，按上開利率之一成，逾期超過六個月部
    分，按上開利率之二成計付違約金，兩造並合意以本院為第
    一審管轄法院。
  ２被告甲○○於民國94年4 月18日邀同被告乙○○為連帶保證
    人，向原告借款三百五十萬元，借款期間自94年5 月6 日起
    至114 年5 月6 日止，第一年按月攤息，第二年按年金法按
    月攤還本息，貸放利率自95年5 月6 日起改按本行之定儲利
    率加0.77% 機動調整，如未按期繳款，視為全部到期，並按
    借款餘額自應償還日起，逾期六個月以內部分，按上開利率
    之一成，逾期超過六個月部分，按上開利率之二成計付違約
    金。詎被告自95年3 月6 日起未依約繳款，尚欠本金
    0000000 元及自95年3 月6 日起至清償日止按年息百分之
    2.79計算之利息，並自民國95年4 月7 日起至清償日止，逾
    期六個月以內部分，按上開利率之一成，逾期超過六個月部
    分，按上開利率之二成計付違約金，兩造並合意以本院為第
    一審管轄法院。
  ３被告甲○○於民國94年4 月18日邀同被告乙○○為連帶保證
    人，向原告借款五十萬元，借款期間自94年5 月6 日起至
    99年5 月6 日止，按年金法按月攤還本息，貸放利率按本行
    之定儲利率加4.18% 機動調整，如未按期繳款，視為全部到
    期，並按借款餘額自應償還日起，逾期六個月以內部分，按
    上開利率之一成，逾期超過六個月部分，按上開利率之二成
    計付違約金。詎被告自95年3 月6 日起未依約繳款，尚欠本
    金426738元及自95年3 月6 日起至清償日止按年息百分之
    6.20計算之利息，並自民國95年4 月7 日起至清償日止，逾
    期六個月以內部分，按上開利率之一成，逾期超過六個月部
    分，按上開利率之二成計付違約金，兩造並合意以本院為第
    一審管轄法院。
  ４被告甲○○於民國94年3 月14日向原告申請樂透貸信用貸款
    ，借款期間自民國94年5 月6 日起至95年5 月6 日，金額為
    二十萬元，原告扣除百分之六之手續費用後餘額撥款，自撥
    款日之下月起，於借款期間分十二期攤還，被告不另外負擔
    利息，惟被告若未按期還款，應即加收百分之十五之遲延利
    息，經原告催告後仍未繳納者，視為全部到期，被告自９５
    年３月６日起未依約還款，尚欠33330 元及自95年3 月6 日
    起至清償日止按年息百分之十五計算之利息。
  ５被告甲○○向原告申請晶片卡簽帳消費，被告應按期付款，
    否則依合約第14、15條之規定，被告應給付遲延利息與逾期
    手續費，被告自95年5 月2 日起未依約還款，被告應給付
    154226元，其中本金147502元部分，應自95年6 月2 日起給
    付年息百分之十七之利息，並自95年6 月2 日起至清償日止
    ，按月計付逾期手續費600 元。
  ６為此請求被告連帶給付如主文第一至三項所示。請求被告甲
    ○○給付如主文第四、五項所示，並願擔保，請准宣告假執
    行。
三、被告方面：
    被告未於言詞辯論期日到場，亦未提出準備書狀作何聲明或
    陳述。
四、原告之主張，業據其提出貸款契約、還款記錄、申請書為證
    ，被告對於原告主張之事實，已於相當時期受合法之通知，
    而於言詞辯論期日不到場，亦未提出準備書狀爭執，視同自
    認，原告之主張堪信為真。
五、原告依據消費借貸、連帶保證契約，請求被告連帶給付如主
    文第一至三項所示。請求被告甲○○給付如主文第四、五項
    所示，為有理由，應予准許。原告陳明願供擔保，聲請宣告
    假執行，核無不合，爰酌定相當擔保金額准許之。
六、結論：原告之訴為有理由，依民事訴訟法第385 條第1 項前
    段、第85條第2 項，第390 條第2 項，判決如主文。
中    華    民    國    95    年    7     月    31    日
                  民事第三庭    法  官  陳映如
以上正本係照原本作成
如對本判決上訴，須於判決送達後20日內向本院提出上訴狀
中    華    民    國    95    年    7     月    31    日
                                書記官  蘇哲男


司法院資訊處製作；財團法人民間司法改革基金會備份。
